臺灣高等法院刑事判決　　　　　　　　94年度上易字第1455號
上　訴　人
即　被　告　甲○○
選任辯護人　文　聞律師
　　　　　　鄭懷君律師
　　　　　　周奇杉律師
上列上訴人因賭博案件，不服臺灣臺北地方法院94年度易字第73
4號，中華民國94年7月27日第一審判決（起訴案號：臺灣臺北地
方法院檢察署93年度偵字第18478號），提起上訴，本院判決如
下：
    主  文
上訴駁回。
    理  由
一、本案經本院審理結果，認第一審判決被告甲○○係犯刑法第
    268 條後段之意圖營利聚眾賭博罪，同時審酌被告甲○○犯
    罪之動機、目的、手段、智識程度，負責主持抽頭，參與犯
    罪之情節較重，並有賭博前科，仍不知悔改，再為本件賭博
    犯行，經營期間長達4 個月，及犯後坦承犯行，態度尚稱良
    好等一切情狀，量處有期徒刑8月，扣案天九牌5副、骰子20
    顆、電眼監視器2臺、監視螢幕2臺、對講機4臺、帳冊1本、
    周轉金13萬5000元、抽頭金15萬4000元等物，均為被告所有
    供犯罪所用及所得之物，依刑法第38條第1 項第2款、第3款
    規定，宣告沒收。認事用法及量刑，均無不當，應予維持，
    並引用第一審判決書記載之事實、證據及理由（如附件）。
二、被告上訴意旨以：原審量刑過重；被告辯護人亦以：被告之
    夫現患有疾病，並須照顧2名孫女，1名友人，且被告家計困
    難，一家全靠被告1 人收入維生，請求改判易科罰金之刑等
    語。惟被告於79年間，曾因賭博案件，經臺灣臺北地方法院
    判處有期徒刑4月，並於民國79年4月20日易科罰金執行完畢
    。復因賭博案件，經同法院於85年3月15日判處有期徒刑5月
    ，同年6 月24日易科罰金執行完畢，有本院被告全國前案記
    錄表在卷為憑。被告2 次賭博案件，經法院判處有期徒刑，
    並均以易科罰金方式執行完畢，卻仍再犯本案，已見被告非
    執行有期徒刑，不足以改過向善。再本件被告係專程租屋，
    同時僱用專人經營，再邀集不特定之人前往賭博，賭客眾多
    ，扣案帳冊所載不明款項從5萬至1百萬不等，賭檯上賭資達
    105 萬6千7百元，賭客陳榮勳攜帶之賭資支票1紙金額亦達1
    百萬元，案發當日抽頭金亦有15萬5 千元之多，現場更設有
    監視器、對講機，規模龐大，要屬職業大賭場，參與賭博之
    人常有傾家盪產之虞，嚴重危害社會。為維護社會秩序及善
    良風俗，不應輕縱被告之犯行。本院審酌上開情節，認被告
    縱有家計負擔，亦不宜改處易科罰金之刑。本件被告上訴，
    指摘原審量刑過重，及被告辯護人聲請改判6 月以下有期徒
    刑，為無理由，應予駁回。
據上論斷，應依刑事訴訟法第373條、第368條，判決如主文。
本案經檢察官沈明彥到庭執行職務。
中　　華　　民　　國　　94　　年　　10　　月　　13    日
　　　　　　　　　刑事第十一庭  審判長法　官  陳祐輔
　　　　　　　　　　　　　　　　　    法　官  楊炳禎
　　　　　　　 　 　　　　　　　　　　法　官  陳國文
以上正本證明與原本無異。
不得上訴。
                                      書記官  蔡棟樑
中　　華　　民　　國　　94　　年　　10　　月　　14　　日
附錄：本案論罪科刑法條全文
刑法第268條：
意圖營利，供給賭博場所或聚眾賭博者，處三年以下有期徒刑，
得併科 300 元以下罰金。
附件：
臺灣臺北地方法院刑事判決　　　　　　　 94年度易字第734號
公　訴　人　臺灣臺北地方法院檢察署檢察官
被　　　告　甲○○　女　64歲（民國○○年○○月○○日生）
　　　　　　　　　　住臺北市○○區○○路6段15巷1號7樓
                    身分證統一編號：Ｚ000000000號
選任辯護人　鄭斌濟律師
被　　　告　張靖騰　男　28歲（民國○○年○○月○○日生）
　　　　　　　　　　住臺北縣新店市○○路○段31巷1弄7號
                    身分證統一編號：Ｚ000000000號
　　　　  　李銘凱　男　24歲（民國○○年○月○○日生）
　　　　　　　　　　住臺北市○○區○○路180巷51號1樓
                    身分證統一編號：Ｚ000000000號
　　　　　　張伯舟　男　24歲（民國○○年○○月○○日生）
　　　　　　　　　　住雲林縣土庫鎮○○路107巷26號
                    身分證統一編號：Ｚ000000000號
上列被告等因賭博案件，經檢察官提起公訴（93年度偵字第1847
8 號），本院於準備程序中經訊問被告等自白犯罪後，並經本院
合議庭裁定認為宜以簡式審判程序審理，判決如下：
    主    文
甲○○共同連續意圖營利，聚眾賭博，處有期徒刑捌月。扣案如
附表所示之物，均沒收。
張靖騰共同連續意圖營利，聚眾賭博，累犯，處有期徒刑陸月，
如易科罰金，以參佰元折算壹日。扣案如附表所示之物，均沒收
。
李銘凱、張伯舟共同連續意圖營利，聚眾賭博，各處有期徒刑伍
月，如易科罰金，均以參佰元折算壹日。扣案如附表所示之物，
均沒收。
    事    實
一、甲○○前因賭博案件，經本院於民國85年3 月15日以85年度
    易字第1161號刑事判決判處有期徒刑5 月，並於同年5 月1
    日確定，嗣於同年6 月24日易科罰金執行完畢（尚未構成累
    犯）。張靖騰前因重利案件，經本院於92年6 月5 日以92年
    度訴字第291 號刑事判決判處有期徒刑6 月，嗣經上訴臺灣
    高等法院，復因撤回上訴而於同年7 月16日確定，並於同年
    9 月1 日易科罰金執行完畢。甲○○、張靖騰2 人均猶不知
    悔改，復與李銘凱、張伯舟共同基於意圖營利之概括犯意聯
    絡，連續自93年4 月20日起，分別由甲○○提供其以每月新
    臺幣（下同）1 萬5 千元租金向不知情之林清田所承租位在
    臺北市○○區○○街332 號房屋，作為賭博場所，並以每日
    5 千元之薪資，僱用張靖騰在賭場內擔任賭桌清檯之工作，
    及以每日2 千元之薪資，僱用李銘凱、張伯舟在賭場內分別
    擔任記帳及帶客把風之工作，同時提供天九牌為賭具，聚集
    不特定人在上址，由賭客輪流作莊，供其他賭客押注對賭，
    以比天九牌點數大小論輸贏，押注金額不予設限之方式參與
    賭博，並約定賭客每贏得1 萬元即由甲○○抽頭4 百元之方
    式牟取利益，迄至同年8 月19日凌晨3 時許，適聚集李成輝
    、潘文生、秦乃忠、黃錚波、張欽棟、陳振忠、何坤輝、陳
    耀義、周上煒、陳連樓、黃敏惠、葉大光、陳榮勳、陳良銀
    、林京樺、蔡世榮等人（均另依社會秩序維謢法處理）在該
    址賭博財物時，為警持本院核發之搜索票於上址當場查獲，
    並扣得甲○○所有如附表所示之物。
二、案經臺北市政府警察局中山分局報請臺灣臺北地方法院檢察
    署檢察官偵查起訴，本院於準備程序中經訊問被告等自白犯
    罪後，並經本院合議庭裁定認為宜以簡式審判程序審理。
    理　　由
一、前揭事實業據被告甲○○、張靖騰、李銘凱、張伯舟4 人於
    警詢、偵查、本院準備程序及審理時均自始供承不諱，核與
    證人即現場賭客李成輝、潘文生、秦乃忠、黃錚波、張欽棟
    、陳振忠、何坤輝、陳耀義、周上煒、陳連樓、黃敏惠、葉
    大光、陳榮勳、陳良銀、林京樺、蔡世榮等人於警詢中之證
    述情節相符。此外，復有現場照片8 幀在卷（見偵查卷第29
    頁至第32頁）可稽，且有如附表所示之物扣案可資佐證。基
    此，堪認被告4 人之自白均核與事實相符，自得採為論罪之
    依據。本件事證已臻明確，被告4 人上揭犯行均堪認定。
二、核被告4 人所為，均係犯刑法第268 條前段之意圖營利供給
    賭博場所罪與同條後段之意圖營利聚眾賭博罪。被告張靖騰
    、李銘凱、張伯舟3 人係以自己共同犯罪之意思，參與賭桌
    清檯、記帳及帶客把風等犯罪構成要件以外之行為，渠3 人
    與被告甲○○間，具有犯意之聯絡及行為之分擔，應論以共
    同正犯。另被告4 人前後供給賭博場所及聚眾賭博犯行，均
    時間緊接，所犯均係構成要件相同之罪名，顯均係基於概括
    犯意反覆為之，均為連續犯，均應依刑法第56條之規定，以
    一罪論，並加重其刑。又被告4 人所犯前開二罪間，係基於
    1 個賭博犯意之決定，達成其同一犯罪之各個舉動，應屬法
    律概念之一行為，其一行為而觸犯前開二罪名，為想像競合
    犯，應依刑法第55條前段之規定，從一重之連續意圖營利聚
    眾賭博罪處斷。再被告張靖騰曾犯有如事實欄所述之重利案
    件，經本院於92年6 月5 日以92年度訴字第291 號刑事判決
    判處有期徒刑6 月，嗣經上訴臺灣高等法院，復因撤回上訴
    而於同年7 月16日確定，並於同年9 月1 日易科罰金執行完
    畢，此有臺灣高等法院被告前案紀錄表1 份在卷（見本院卷
    第75頁至第78頁）可稽，其於5 年之內，再犯本件有期徒刑
    以上之罪，係屬累犯，應依刑法第47條之規定加重其刑。爰
    審酌被告4 人之犯罪動機、目的、手段、品行、智識程度，
    及被告甲○○負責主持抽頭，參與犯罪之情節較重，且前已
    有賭博前科，仍不知悔改，詳如前述，被告張靖騰、李銘凱
    、張伯舟3 人僅係收取由被告甲○○每日給付之固定薪資，
    負責擔任賭桌清檯、記帳及帶客把風等工作，所參與犯罪之
    情節尚屬輕微，而經營賭博場所鼓勵投機，敗壞社會風氣，
    經營賭場期間長達4 個月，本應重罰，惟念被告4 人犯罪後
    於警詢、偵查、本院準備程序及審理時均能自始坦認犯行，
    態度尚稱良好等一切情狀，分別量處如主文所示之刑，並就
    被告張靖騰、李銘凱、張伯舟3 人均諭知易科罰金之折算標
    準。至扣案如附表編號1 至7 及附表編號8 所示之物，均為
    被告甲○○所有供本件犯罪所用及所得之物，業據其於本院
    審理時供承在卷（見本院卷第62頁反面），爰依刑法第38條
    第1 項第2 款、第3 款之規定，均併予宣告沒收。另扣案之
    賭檯上賭資1 百5 萬6 千7 百元、證人即現場賭客陳榮勳攜
    帶之賭資支票1 紙（付款人台北銀行莊敬分行、帳號1203-1
    號、票號JJ0000000 號、面額1 百萬元）及證人即現場賭客
    蔡世榮遺留賭資2 萬6 千8 百元，業經查獲單位即臺北市政
    府警察局中山分局依社會秩序維護法裁處，有臺北市政府警
    察局中山分局刑事案件移送書1 紙在卷（見臺灣臺北地方法
    院檢察署93年度核退字第5235號偵查卷第1 頁）可按，故本
    院均不予宣告沒收，附此敘明。
據上論斷，應依刑事訴訟法第273 條之1 第1 項、第299 條第1
項前段，刑法第28條、第56條、第268 條、第55條、第47條、第
41條第1 項前段、第38條第1 項第2 款、第3 款，罰金罰鍰提高
標準條例第1 條前段、第2 條，判決如主文。
本案經檢察官謝奇孟到庭執行職務。
中　　華　　民　　國　　94　　年　　7 　　月　　27　　日
                  刑事第七庭法  官  蔡正雄
上正本證明與原本無異。
如不服本判決，應於判決送達後10日內向本院提出上訴狀（應抄
附繕本）。告訴人或被害人如對於本判決不服者，應具備理由請
求檢察官上訴，其上訴期間之計算係以檢察官收受判決正本之日
期為準。
                            書記官  葉潔如
中　　華　　民　　國　　94　　年　　7 　　月　　28　　日
附表：
┌────┬────────┬────────┐
│編    號│名            稱│數            量│
├────┼────────┼────────┤
│1       │天九牌          │5副             │
├────┼────────┼────────┤
│2       │骰子            │20顆            │
├────┼────────┼────────┤
│3       │電眼監視器      │2臺             │
├────┼────────┼────────┤
│4       │監視螢幕        │2臺             │
├────┼────────┼────────┤
│5       │對講機          │4臺             │
├────┼────────┼────────┤
│6       │帳冊            │1本             │
├────┼────────┼────────┤
│7       │周轉金          │13萬5千元       │
├────┼────────┼────────┤
│8       │抽頭金          │15萬4千元       │
└────┴────────┴────────┘
附錄本案論罪科刑所依據之法條：
中華民國刑法第268條
(圖利供給賭場或聚眾賭博罪)
意圖營利，供給賭博場所或聚眾賭博者，處3 年以下有期徒刑，
得併科3 千元以下罰金。
